【裁判字號】    92,聲繼,9
【裁判日期】    920411
【裁判案由】    遺產繼承
【裁判全文】
臺灣臺東地方法院民事裁定  九十二年度聲繼字第九號
    聲  請  人  乙○
    代  理  人  劉厲生律師
右聲請人因聲請遺產繼承事件，本院裁定如左：
    主      文
聲請駁回。
程序費用由聲請人負擔。
    理      由
一、本件聲請意旨略以：聲請人乙○係被繼承人甲○○之女，依民法第一千一百三十
    八條規定，對被繼承人遺產有繼承權，爰檢具被繼承人除戶戶籍謄本，及經財團
    法人海峽交流基金會驗證之大陸地區江西省南昌市公證處作成之親屬關係公證書
    、委託書等文件，向鈞院聲請繼承之意思表示等情。
二、按我國民法第一千一百四十八條前段規定，繼承人自繼承開始時，除本法另有規
    定外，承受被繼承人財產上之一切權利義務。同法第一千一百三十八條規定，遺
    產繼承人，除配偶外，依左列順序定之：一、直系血親卑親屬。二、父母。三、
    兄弟姐妹。四、祖父母。本件聲請人主張其為被繼承人在大陸地區之女，固據提
    出大陸地區江西省南昌市公證處親屬關係證明書影本、財團法人海峽交流基金會
    證明書影本各一份為證。惟該公證書雖經財團法人海峽交流基金會證明形式上為
    真正，然實質內容是否為真正，該基金會並無從得知，尚不能僅憑上開證明書即
    遽認聲請人之主張為真實。
三、經查：被繼承人甲○○死亡前，設籍於台東縣卑南鄉○○村○○鄰○○路三一六
    號四五號，其配偶欄為空白，且無子女之記載，有戶籍謄本一份附卷可稽。又本
    院向台東縣後備司令部函查，其函復：甲○○之兵籍資料上僅記載母「趙氏」、
    子「彭菊水」，有台東縣後備司令部九十二年三月十四日之岩信字第Ｚ○○○○
    ○○○○○號函附卷可稽。本件聲請人提出之親屬關係公證書上，記載被繼承人
    之女為乙○，即與上開戶籍謄本、兵籍資料不符，又若甲○○於大陸確實有女，
    於三十七年隨國軍來台時，聲請人乙○已九歲，則被繼承人甲○○尚不至於未在
    兵籍卡上記載其資料，且嗣後聲請人乙○亦未曾以探親名義來台，有內政部警政
    署入出境管理局九十二年四月三日函在卷可證，故依上開證據尚不足以證明聲請
    人即為被繼承人之女。從而，聲請人本於臺灣地區與大陸地區人民關係條例第六
    十六條之規定，向本院為繼承之表示，尚非有據，應予駁回。
三、依非訟事件法第八條第一項前段，裁定如主文。
中      華      民      國    九十二    年      四      月      十一    日
                                        臺灣臺東地方法院民事庭
~B法      官  廖建彥
右為正本係照原本作成。
如不服本裁定，應於裁定送達後十日之不變期間內，向本院提出抗告狀。
「切勿逕送上級法院」
中      華      民      國    九十二    年      四      月      十四    日
~B法院書記官  蔡辛源


司法院資訊處製作；財團法人民間司法改革基金會備份。
